---
title: "Simulação Jogo Probabilândia"
author: "Lucas dos Santos Rodrigues Szavara"
date: "2025-04-24"
output: pdf_document
---

```{r setup, include=FALSE}
knitr::opts_chunk$set(echo = TRUE)
```

# Import bibliotecas

```{r}
library(dplyr)
library(ggplot2)
library(SimDesign)
library(purrr)
library(tidyr)
```

# Criação do Design da simulação

Nesse momento vamos considerar 2 tabuleiros, um em que o jogador sempre escolhe ir pela bifurcação com mais perguntas, e outro em que o jogador prefere evitar as perguntas. Vamos considerar apenas o próximo passo, removendo situações em que ganhar menos pontos imediatamente aumenta os pontos a serem ganhos posteriormente.

Para simplicidade ao calcular o número de pontos ganhos, vamos substituir as letras indicando o tipo de casa pelo índice no vetor de pontos
```{r}
tabuleiro_prefere <- c('b', 'v', 'r', 'v', 'b', 'r', 'v', 'b', 'v', 'r', 'b',
                       'v', 'v', 'r', 'b', 'v', 'r', 'b', 'v', 'r', 'r', 'r',
                       'b', 'v', 'b', 'v', 'v', 'v')
tabuleiro_evita_pergunta <- c('b', 'v', 'r', 'v', 'b', 'r', 'v', 'b', 'v', 'r',
                              'b', 'r', 'r', 'r', 'b', 'v', 'r', 'r', 'r', 'b',
                              'v', 'b', 'r', 'r')
print(table(tabuleiro_prefere))
print(table(tabuleiro_evita_pergunta))
tabuleiro_prefere[tabuleiro_prefere == 'b'] <- 1
tabuleiro_prefere[tabuleiro_prefere == 'r'] <- 2
tabuleiro_prefere[tabuleiro_prefere == 'v'] <- 3
tabuleiro_prefere <- tabuleiro_prefere %>% 
    as.double()

tabuleiro_evita_pergunta[tabuleiro_evita_pergunta == 'b'] <- 1
tabuleiro_evita_pergunta[tabuleiro_evita_pergunta == 'r'] <- 2
tabuleiro_evita_pergunta[tabuleiro_evita_pergunta == 'v'] <- 3
tabuleiro_evita_pergunta <- tabuleiro_evita_pergunta %>% 
    as.double()
dados <- c(4, 6, 8, 10, 12)
```


Vamos criar uma tabela com todas as combinações a serem consideradas das variáveis a seguir:
Para simplificação ao gerar o pdf, vamos restringir o valor, mas podemos incluir as opções desejadas
```{r}
Design <- createDesign(
    # Tabuleiro a ser usado:
    tabuleiro = list(tabuleiro_prefere, tabuleiro_evita_pergunta),
    # A probabilidade de acerto de uma pergunta do jogador que não evita:
    probabilidade_acerto = c(0.1, 0.5),
    # Quantidade de pontos (casa branca, rosa, erro, acerto):
    pontos = list(c(3, 1, 0, 5), c(2, 1, 0, 3), c(3, 1, -5, 5)),
    # Posição atual:
    posicao = c(1, 5, 10, 20)#, 5, 10, 15, 20)
)
```
# Simulação dos cenários

## Função geradora de dados
Agora, vamos criar uma função tal que, dado um cenário, ela gera o próximo passo a ser tomado
```{r}
Generate <- function(condition, fixed_objects = FALSE) {
    # Quantidade de passos para cada dado
    passos <- dados %>% 
        sapply(function(d) sample(1:d, 1))
    # Variável para auxiliar a identificar se o jogador irá acertar a pergunta
    resposta_correta <- runif(1)
    return(list(passos = passos, resposta_correta = resposta_correta))
}
```

## Análise de um passo
```{r}
Analyse <- function(condition, dat, fixed_objects=FALSE) {
    pontos <- condition$pontos[[1]]
    posicao <- condition$posicao
    tabuleiro <- condition$tabuleiro[[1]]
    passos <- dat$passos
    resposta_correta <- dat$resposta_correta <= condition$probabilidade_acerto
    posicao_atual <- (posicao + passos) %% (1 + length(tabuleiro))
    deu_volta <- posicao + passos > length(tabuleiro)
    posicao_atual[deu_volta] <- posicao_atual[deu_volta] + 1
    tipo_posicao <- tabuleiro[posicao_atual]
    ponto <- tipo_posicao
    caiu_em_pergunta <- ponto == 3
    ponto[caiu_em_pergunta] <- ponto[caiu_em_pergunta] + resposta_correta
    return(c(pontos = pontos[ponto], caiu_em_pergunta = caiu_em_pergunta))
}
```


## Agrupar analises de multiplas repetições

```{r}
Summarise <- function(condition, results, fixed_objects=FALSE) {
    
    caiu_em_pergunta <- results[, 6:10]
    results <- results[, 1:5]
    
    # Probabilidade de cada dado de cair em pergunta
    pp_d4 <- mean(caiu_em_pergunta[, 1])
    pp_d6 <- mean(caiu_em_pergunta[, 2])
    pp_d8 <- mean(caiu_em_pergunta[, 3])
    pp_d10 <- mean(caiu_em_pergunta[, 4])
    pp_d12 <- mean(caiu_em_pergunta[, 5])
    
    
    # Probabilidade de cada dado apresentar o melhor resultado
    p_d4 <- mean(results[, 1] == apply(results, 1, max))
    p_d6 <- mean(results[, 2] == apply(results, 1, max))
    p_d8 <- mean(results[, 3] == apply(results, 1, max))
    p_d10 <- mean(results[, 4] == apply(results, 1, max))
    p_d12 <- mean(results[, 5] == apply(results, 1, max))
    
    
    # Media de pontos obtidos ao escolher cada dado
    media_pontos_d4 <- mean(results[, 1])
    media_pontos_d6 <- mean(results[, 2])
    media_pontos_d8 <- mean(results[, 3])
    media_pontos_d10 <- mean(results[, 4])
    media_pontos_d12 <- mean(results[, 5])
    
    # Mediana de pontos obtidos ao escolher cada dado
    mediana_pontos_d4 <- median(results[, 1])
    mediana_pontos_d6 <- median(results[, 2])
    mediana_pontos_d8 <- median(results[, 3])
    mediana_pontos_d10 <- median(results[, 4])
    mediana_pontos_d12 <- median(results[, 5])
    
    # Desvio padrão de pontos obtidos ao escolher cada dado
    sd_pontos_d4 <- sd(results[, 1])
    sd_pontos_d6 <- sd(results[, 2])
    sd_pontos_d8 <- sd(results[, 3])
    sd_pontos_d10 <- sd(results[, 4])
    sd_pontos_d12 <- sd(results[, 5])
    return(c(
        pp_d4 = pp_d4,
        pp_d6 = pp_d6,
        pp_d8 = pp_d8,
        pp_d10 = pp_d10,
        pp_d12 = pp_d12,
        
        p_d4 = p_d4,
        p_d6 = p_d6,
        p_d8 = p_d8,
        p_d10 = p_d10,
        p_d12 = p_d12,
        
        media_d4 = media_pontos_d4,
        media_d6 = media_pontos_d6,
        media_d8 = media_pontos_d8,
        media_d10 = media_pontos_d10,
        media_d12 = media_pontos_d12,
        
        mediana_d4 = mediana_pontos_d4,
        mediana_d6 = mediana_pontos_d6,
        mediana_d8 = mediana_pontos_d8,
        mediana_d10 = mediana_pontos_d10,
        mediana_d12 = mediana_pontos_d12,
        
        sd_pontos_d4 = sd_pontos_d4,
        sd_pontos_d6 = sd_pontos_d6,
        sd_pontos_d8 = sd_pontos_d8,
        sd_pontos_d10 = sd_pontos_d10,
        sd_pontos_d12 = sd_pontos_d12
    ))
}
```

## Teste das funções:

Cenário escolhido:
```{r}
condition <- Design[1, ]
print(condition$pontos[[1]])
print(condition$posicao)
```

Resultado dos dados gerados aleatoriamente:
```{r}
dat <- Generate(condition)
dat
```
Tipo das posições alcançadas usando cada dado
```{r}
tabuleiro_prefere[condition$posicao + dat$passos]
```
Pontos ganhos usando cada dado e indicador binário se caiu ou não em pergunta
```{r}
results <- Analyse(condition, dat)
results
```


Aparentemente, nossas funções funcionam de acordo com o esperado. Vamos rodar a simulação completa e obter os resultados agrupados

## Execução da simulação
```{r message=FALSE, results='hide'}
res <- runSimulation(
    Design,
    # Trocar para executar
    replications = 500,
    generate = Generate, 
    analyse = Analyse,
    summarise = Summarise,
    parallel = T
)
saveRDS(res, 'resultados.rds')
```

# Resultados

Podemos agora analisar o resultado no cenário de interesse, considerando que os jogadores estão na posição 1, o jogador que prefere perguntas tem 50% de probabilidade de acertar a pergunta, enquanto o jogador que evita pergunta tem 10%, e a distribuição de pontos é a que será usada no jogo. Para sinalização das colunas, *E* representa o jogador que evita perguntas, e *P* o jogador que prefere perguntas
```{r paged.print=TRUE}
res <- res %>% 
    mutate(tabuleiro = as.character(tabuleiro)) %>% 
    mutate(tabuleiro = if_else(
        nchar(tabuleiro) == 73,
        'E',
        'P'
        ))
```
```{r}
resultado_cenario_1 <- res %>% 
    mutate(pontos = as.character(pontos)) %>% 
    filter(posicao == 10) %>% 
    filter(((probabilidade_acerto == 0.5) & (tabuleiro == 'P')) |
           ((probabilidade_acerto == 0.1) & (tabuleiro == 'E'))) %>% 
    filter(pontos == 'c(3, 1, 0, 5)')
resultado_cenario_1 %>% 
    select(tabuleiro:sd_pontos_d12) %>% 
    select(!probabilidade_acerto) %>% 
    pivot_longer(
        cols = pp_d4:sd_pontos_d12,
        names_to = c('Medida', 'Dado'),
        names_pattern = '(.*)_d(.*)'
    ) %>% 
    pivot_wider(
        names_from = c('Dado', 'tabuleiro'),
        names_prefix = 'd'
    ) %>% 
    select(Medida | starts_with('d')) %>% 
    knitr::kable(digits = 3)
```
Como as primeiras casas não tem bifurcações, a diferença na probabilidade de cair em uma pergunta é similar para os dados menores, mas para o D12 a diferença entre os jogadores é clara. Em ambos os casos, o D12 é o dado que maximiza a média e mediana de pontos obtidos, e ainda, se $X_{i}$ é o valor de pontos obtidos usando o Di, temos que $i = 12$ maximiza:
$$
P(X_{i} = max\{X_4, X_6, X_8, X_{10}, X_{12}\})
$$

Sendo 45% para o jogador que prefere perguntas e 43% para o que evita
Por fim, os pontos do jogador que prefere perguntas tem maior média e desvio padrão do que do jogador que evita.

```{r}
resultado_cenario_2 <- res %>% 
    mutate(pontos = as.character(pontos)) %>% 
    filter(posicao == 10) %>% 
    filter(((probabilidade_acerto == 0.5) & (tabuleiro == 'P')) |
           ((probabilidade_acerto == 0.1) & (tabuleiro == 'E'))) %>% 
    filter(pontos == 'c(3, 1, -5, 5)')
resultado_cenario_2 %>% 
    select(tabuleiro:sd_pontos_d12) %>% 
    select(!probabilidade_acerto) %>% 
    pivot_longer(
        cols = pp_d4:sd_pontos_d12,
        names_to = c('Medida', 'Dado'),
        names_pattern = '(.*)_d(.*)'
    ) %>% 
    pivot_wider(
        names_from = c('Dado', 'tabuleiro'),
        names_prefix = 'd'
    ) %>% 
    select(Medida | starts_with('d')) %>% 
    knitr::kable(digits = 3)
```
```{r}
res <- res %>% 
    mutate(range_media = pmax(media_d4, media_d6, media_d8, media_d10, media_d12) - pmin(media_d4, media_d6, media_d8, media_d10, media_d12))
res %>% 
    ggplot(aes(x = range_media)) +
    geom_histogram()
```
```{r}
res %>% 
    select(tabuleiro:posicao, media_d4:media_d12, range_media) %>% 
    arrange(range_media) %>% 
    head() %>% 
    knitr::kable(digits = 3)
```
```{r}
res %>% 
    select(tabuleiro:posicao, media_d4:media_d12, range_media) %>% 
    arrange(desc(range_media)) %>% 
    head() %>% 
    knitr::kable(digits = 3)
```
